臺灣板橋地方法院刑事判決　　　　　　　95年度易字第2311號
公　訴　人　臺灣板橋地方法院檢察署檢察官
被　　　告　甲○○
上列被告因竊盜案件，經檢察官提起公訴（95年度偵緝字第2241
號），被告於準備程序中為有罪之陳述，經本院合議庭裁定由受
命法官進行簡式審判程序獨任審理，本院判決如下：
    主  文
甲○○竊盜，處有期徒刑肆月，如易科罰金，以銀元佰元即新
臺幣玖佰元折算壹日。緩刑貳年。
    事  實
一、甲○○前任職力霸房屋仲介經紀股份有限公司（下稱力霸公
    司）板橋店期間，因職務上關係知悉乙○○所有委託力霸公
    司新海店仲介買賣，位在臺北縣中和市○○街152 號5 樓房
    屋尚未售出並無人居住，且甲○○因故持有乙○○前開房屋
    大門鑰匙，竟基於意圖為自己不法所有之竊盜犯意，於民國
    94年6 月2 日晚間9 時30分許，僱請不知情之搬家工人成年
    人林培倫、潘俊宏（業經檢察官另以95年度偵字第7496號為
    不起訴處分），並帶同該二人至乙○○前址房屋，由甲○○
    持鑰匙開啟大門入內後，利用林培倫、潘俊宏搬運餐桌、電
    視櫃、茶几各1 只、餐桌椅4 只、餐具、擺飾品各1 組及掛
    畫9 幅等物至甲○○位於臺北縣板橋市○○路正隆四巷9 號
    3 樓住處而竊取前開物品得手。嗣經乙○○調閱前開住處巷
    口監視錄影畫面並報警處理後，始查悉上情。
二、案經乙○○訴由臺北縣政府警察局中和分局報告臺灣板橋地
    方法院檢察署檢察官偵查起訴。
    理  由
一、認定事實所憑之證據及理由：
    訊據被告甲○○對前開事實於本院審理中坦認在卷，核與同
    案被告林培倫、潘俊宏、證人即被害人乙○○於警詢證述或
    偵查中結證情節相符，此外，並有乙○○所提供現場監視錄
    影翻拍照片在卷可參，足徵被告前開自白應與事實相符，可
    以採信，本件事證明確，被告犯行可以認定。
二、新舊法比較：
、刑法第2條：
    查被告行為後，刑法第2 條第1 項於94年2 月2 日以華總一
    義字第09400014901 號令修正公布，並自95年7 月1 日起施
    行；修正後刑法第2 條第1 項規定，已將新舊法律適用之「
    從新從輕」原則，改採「從舊從輕」原則，而此規定僅係規
    範行為後法律變更所生新舊法律比較適用之準據法，並非實
    體刑罰法律，自不生行為後法律變更之比較適用之問題，應
    逕行適用新法第2條第1項之規定。
、刑法第33條第5 款之規定：
    刑法第320 條之竊盜罪，法定刑為5 年以下有期徒刑、拘役
    或500 元以下罰金，本條雖未經修正，然據修正後刑法施行
    法增訂第1 條之1 ：「中華民國94年1 月7 日刑法修正施行
    後，刑法分則編所定罰金之貨幣單位為新臺幣。94年1 月7
    日刑法修正時，刑法分則編未修正之條文定有罰金者，自94
    年1 月7 日刑法修正施行後，就其所定數額提高為30倍。但
    72年6 月26日至94年1 月7 日新增或修正之條文，就其所定
    數額提高為3 倍」及刑法第33條第5 款修正為：「主刑之種
    類如下：五、罰金：新臺幣一千元以上，以百元計算之」等
    規定，是依修正後之法律，刑法第32 0條竊盜罪所得併科處
    之罰金刑，最高為新臺幣1 萬5 千元、最低為新臺幣1 千元
    ；然依被告行為時之刑罰法律，即罰金罰鍰提高標準條例第
    一條前段規定之提高倍數10倍及刑法第33條第5 款規定之罰
    金最低額1 元計算，該罪之罰金刑最高為銀元5 千元，最低
    額為銀元10元，若換算為新臺幣，最高額雖與新法同為新臺
    幣1 萬5 千元，然最低額為新臺幣30元。是比較上述修正前
    、後之刑罰法律，自以被告行為時之法律較有利於被告。
、刑法第41條第1 項前段關於易科罰金之規定：
    依修正前刑法第41條第1 項及修正前罰金罰鍰提高標準條例
    第2 條之規定，應以銀元300 元即新臺幣900 元折算1 日，
    惟若依修正後刑法第41條第1 項前段（原罰金罰鍰提高標準
    條例第2 條已同時刪除）之規定，應以新臺幣1 千元、2 千
    元或3 千元折算1 日，二者相較之下，應以修正前之規定較
    有利於被告。
、綜合上述各條文修正前、後之比較，並依諸「新舊刑法關於
    刑之規定，雖同採從輕主義，係適用最有利於行為人之法律
    ，既曰法律，自較刑之範圍為廣，比較時應就罪刑有關之共
    犯、未遂犯、連續犯、牽連犯、結合犯以及累犯加重、自首
    減輕、暨其他法定加減原因、與加減例等一切情形，綜其全
    部之結果，而為比較，再適用有利於行為人之法律處斷」（
    參照最高法院24年上字第4634號判例要旨）及修正後刑法第
    2 條第1 項前段、後段規定之「從舊、從輕」原則，爰依整
    體比較結果，適用被告行為時之法律，即修正前刑法之相關
    規定，予以論處。
三、應適用之法律、科刑審酌事由：
(一)、按所謂「住宅」乃供人居住之宅第，故夜間侵入住宅竊盜罪
    之「住宅」，固不必行竊時有人在內，但須已有人實際遷入
    居住為條件，僅將傢俱物品存放其內，定期整理清掃，尚難
    認係實際遷入居住。最高法院76年度臺上字第3757號判決意
    旨可供參照。是核被告如事實欄所為，係犯刑法第320 條第
    1 項之竊盜罪。被告利用不知情之搬家工人林培倫、潘俊宏
    為本件竊盜犯行，為間接正犯。
(二)、爰審酌被告前無犯罪科刑紀錄，有臺灣高等法院被告前案紀
    錄表在卷可稽，素行尚佳，兼衡其智識程度、犯罪之動機、
    目的、手段及犯後坦承犯行、態度良好等一切情狀，量處如
    主文所示之刑，並依修正前刑法第41條第1 項前段規定諭知
    如易科罰金之折算標準，以示懲儆。末按犯罪在新法施行前
    ，於新法施行後之緩刑之宣告，應適用新法第74條之規定（
    最高法院95年第8 次刑事庭會議決議可資參照）。亦即，就
    緩刑之宣告，係依裁判時之情狀為其考量標準，此部分應逕
    依裁判時之法律為適用基準，無須比較新舊法，縱因而與主
    刑部分所適用之法律不同，亦無割裂適用法律之問題。查被
    告前未曾因故意犯罪受有期徒刑以上刑之宣告，有前揭臺灣
    高等法院被告前案紀錄表佐卷可考，其因一時失慮致罹刑典
    ，犯後坦承犯行，知所悔悟，併予告訴人達成和解，有本院
    95年度附民字第463 號和解筆錄在卷可參，告訴人並於本院
    審理中陳稱被告沒有前科，希望法院給被告緩刑等語，本院
    因認被告經此偵審教訓，當知所警惕，而無再犯之虞，前開
    對其所宣告之刑以暫不執行為適當，爰依刑法第74條第1 項
    第1 款規定，併予宣告緩刑2 年，用啟自新。
據上論斷，應依刑事訴訟法第273 條之1 第1 項、第299 條第1
項前段，刑法第2 條第1 項、第320 條第1 項、第41條第1 項前
段（修正前）、第74條第1 項第1 款、罰金罰鍰提高標準條例第
1 條前段、廢止前罰金罰鍰提高標準條例第2 條，判決如主文。
本案經檢察官郭季青到庭執行職務。
中　　華　　民　　國　　96　　年　　2　　月　　7  　　日
                  刑事第十九庭法  官  陳明偉
以上正本證明與原本無異。
如不服本判決，應於判決送達後10日內，向本院提出上訴狀。
                              書記官  陳慧儷
中　　華　　民　　國　　96　　年　　2 　　月　　7 　　日
